【裁判字號】    89,上易,466
【裁判日期】    890511
【裁判案由】    竊盜
【裁判全文】
臺灣高等法院高雄分院刑事判決          八十九年度上易字第四六六號
    上  訴  人  台灣高雄地方法院檢察署檢察官
    被      告  丁○○
    選任辯護人  梁東明
右上訴人因被告竊盜案件，不服臺灣高雄地方法院八十八年度易字第三九四九號中華
民國八十八年十二月十三日第一審判決（起訴案號：臺灣高雄地方法院檢察署八十八
年度偵字第一九八九五號，併辦案號：同署八十九年度偵字第七三一號、臺灣屏東地
方法院檢察署八十九年度偵字第八九二號），提起上訴，本院判決如左：
      主      文
上訴駁回。
      理      由
一、公訴意旨略以：被告丁○○，意圖為自己不法之所有，於民國八十八年三月九日
    二十三時許，在高雄縣鳳山市鳳農果菜市場地下室冷凍庫內，竊取甲○○所有之
    蘋果四十二箱，市價約新台幣（下同）三萬七千八百元，得手後載往高雄市左營
    區哈囉市場販售，因認被告涉有刑法第三百二十條第一項之竊盜罪嫌。
二、按案件曾經判決確定者，應為免訴之諭知，刑事訴訟法第三百零二條第一款定有
    明文。經查本件被告竊盜犯行，業據被告於警訊及審理中均坦認不諱，並有錄影
    帶三支附卷足據，被告犯行應堪認定。惟被告於犯行前兩個月之八十八年一月一
    日下午六時二十分許，在高雄縣燕巢鄉○○村○○路四八八號公眾得出入之果菜
    市場置放柳丁之區域，接續以徒手之方式將林健平所有置放該處價值七千五百元
    之五百台斤之柳丁，以及李宏茂所有同置放該價值三千元之二百台斤之柳丁，搬
    運至其所駕駛之小貨車而為竊盜犯行，業經原審以八十八年度易字第一三九六號
    判決被告處以有期徒刑四月，並經本院於八十八年七月三十一日以八十八年度上
    易字第一三九三號判決駁回被告上訴確定，此有該二判決文附卷足稽。並參以被
    告復基於為自己不法所有之意圖，於本件犯行後約五個月，於八十八年八月二日
    ，在屏東市○○路○段和生市場內，連續竊取丙○○、蘇清貴、乙○○三人所有
    之青蔥、胡瓜、花瓜、高麗菜等物，經台灣屏東地方法院檢察署檢察官認有連續
    犯關係，移由原審併辦（台灣屏東地方法院檢察署八十九年度偵字第八九二號）
    。是被告顯皆趁菜市場內休市無人看顧之際，藉機竊取他人之販賣物品，行為態
    樣均屬相同，所犯時間亦平均相隔數月，具有一定之連續關係，應可認定。故不
    能僅以被告前兩次犯行相隔二月，即認時間差距過遙，被告並無概括犯意。被告
    此次犯行與前案已判決部分犯罪時間緊接，構成要件相同，犯罪態樣一致，顯係
    基於概括犯意為之，為連續犯，係屬裁判上一罪之關係，應為前次判決既判力效
    力所及。則原審所為被告免訴之諭知，並無不當。公訴人上訴意旨，仍執：被告
    於本案所犯與前竊盜案間，並無連續犯關係，非屬裁判上一罪，為前案確定判決
    效力所不及等詞，指摘原判決不當，為無理由，應予駁回。
三、移送併辦部分（即臺灣屏東地方法院檢察署八十九年度偵字第八九二號、臺灣高
    雄地方法院檢察署八十九年度偵字第七三一號），被告所犯竊盜罪時間均在本院
    八十八年七月卅一日之八十八年度上易字第一三九三號被告竊盜案件判決確定日
    之後，即非該案確定判決效力所及，與本案並無裁判上一罪關係，自無從併案審
    理，應分別退還檢察官，另行偵辦，併此明。
據上論斷，應依刑事訴訟法第三百六十八條，判決如主文。
本案經檢察官羅正平到庭執行職務。
中    華    民    國     八十九     年       五       月      十一      日
         臺灣高等法院高雄分院刑事第三庭
                                  審判長法官  莊秋桃
                                        法官  陳中和
                                        法官  謝宏宗
右正本證明與原本無異。
不得上訴。
                                      書記官  陳靖華
中    華    民    國     八十九     年       五       月      十二      日
                                                                        Ｋ


司法院資訊處製作；財團法人民間司法改革基金會備份。
